臺灣高等法院民事判決　　　　　　　 93年度上更(三)字第217號
上　訴　人
即反訴被告　己○○○
　　　　　　午○○
　　　　　　巳○○
　　　　　　未○○
共　　　同
訴訟代理人　郭憲文律師
被　上訴人　庚○○
　　　　　　即王劉綢妹之承受.
　　　　　　辛○○
　　　　　　即王劉綢妹之承受.
　　　　　　壬○○
　　　　　　即王劉綢妹之承受.
　　　　　　丙○○
　　　　　　即王劉綢妹之承受.
　　　　　　丁○○
　　　　　　即王劉綢妹之承受.
上五人共同
訴訟代理人　李至聖律師
複　代理人　姜禮增律師
被　上訴人　酉○○
　　　　　　兼王標評之承受訴.
　　　　　　乙○○
　　　　　　甲○○
　　　　　　Ａ○○○
　　　　　　丑○○
上五人共同
訴訟代理人　王年柿律師
被　上訴人
即反訴原告　卯○○
被　上訴人　玄○○○
　　　　　　Ｆ○○○
　　　　　　Ｄ○○○
　　　　　　宙○○○
　　　　　　Ｃ○○○
　　　　　　戊○○
　　　　　　即王劉綢妹之承受.
　　　　　　癸○○
　　　　　　即王劉綢妹之承受.
　　　　　　天○○
　　　　　　即王劉綢妹之承受.
　　　　　　Ｂ○○○
　　　　　　地○○○
　　　　　　辰○○
　　　　　　戌○○
　　　　　　亥○○
　　　　　　申○○
　　　　　　寅○○
　　　　　　子○○
　　　　　　Ｅ○○○
　　　　　　黃○○○
　　　　　　宇○○○
上列當事人間租佃爭議事件，上訴人對於中華民國84年8月5日台
灣桃園地方法院八十三年度訴更字第三號第一審判決提起上訴，
經判決後，由最高法院第三次發回更審，被上訴人卯○○並於本
院提起反訴，本院於94年3月22日言詞辯論終結，判決如下：
    主      文
上訴駁回。
確認反訴原告就反訴被告所共有坐落桃園縣中壢市○○段三一七
地號內，如原判決附圖所示D部分，面積零點三八六一七九公頃
土地有租賃關係存在。
第二審及發回前第三審訴訟費用關於上訴部分，由上訴人連帶負
擔；關於反訴部分，由反訴被告連帶負擔。
    事 實 及 理 由
一、本件上訴人聲明求為判決：(一)原判決關於不利上訴人部分廢
    棄。(二)確認被上訴人就上訴人所共有坐落於桃園縣中壢市○
    ○段三一七地號，面積一點六七一０二一公頃土地及同所三
    一七之一地號，面積零點０四八七九四公頃土地之租賃關係
    不存在。(三)被上訴人應將前項所示土地返還上訴人。(四)被上
    訴人應連帶給付上訴人中等蓬萊租穀二萬二千七百四十七台
    斤，及自民國（下同）八十年十一月一日起至清償日止，按
    年息百分之五計算之利息。(五)被上訴人應自八十年十一月一
    日起至返還第二項所示土地止，按年連帶給付上訴人中等蓬
    萊租穀四千二百五十五台斤。(六)第四、五項之租穀若不能給
    付時，應以每台斤新台幣（下同）十一點七一元折算新台幣
    ，連帶給付上訴人。(七)第三項至第五項願供擔保，請准宣告
    假執行。(八)被上訴人卯○○之反訴駁回。
    被上訴人聲明求為判決：(一)上訴駁回。(二)如受不利判決，願
    預供擔保請准宣告免為假執行。
    被上訴人戊○○、癸○○、天○○、Ｅ○○○、黃○○○、
    玄○○○、Ｆ○○○、Ｄ○○○、宙○○○、Ｃ○○○、Ｂ
    ○○○、王鍾長妹、戌○○、亥○○、辰○○、申○○、寅
    ○○、宇○○○及子○○等十九人，均未於言詞辯論期日到
    場，亦未提出書狀作何聲明及陳述。
    被上訴人卯○○反訴聲明求為判決：確認反訴原告就反訴被
    告所共有坐落桃園縣中壢市○○段三一七地號內，如原判決
    附圖（下稱附圖）所示D部分，面積零點三八六一七九公頃
    土地有租賃關係存在。
二、按提起反訴，非經他造同意，不得為之；但就同一訴訟標的
    有提起反訴之利益者，不在此限，民事訴訟法第四百四十六
    條第二項但書第二款定有明文。查上訴人係以兩造間之耕地
    租約因被上訴人積欠租榖逾二年及未自任耕作為由，請求確
    認租賃關係不存在，並給付積欠之租榖。被上訴人卯○○則
    否認耕地租賃契約業已消滅，並抗辯雙方已成立新的租賃關
    係，足見被上訴人卯○○對於該租賃關係亦有提起反訴之利
    益，故其提起反訴請求確認其分耕部分對上訴人所共有系爭
    三一七地號內如附圖所示Ｄ部分土地有租賃關係存在，依上
    開說明，毋庸得上訴人之同意，應予准許。又被上訴人戊○
    ○、癸○○、天○○、Ｅ○○○、黃○○○、玄○○○、Ｆ
    ○○○、Ｄ○○○、宙○○○、Ｃ○○○、Ｂ○○○、王鍾
    長妹、戌○○、亥○○、辰○○、申○○、寅○○、宇○○
    ○及子○○等十九人，經合法通知未於言詞辯論期日到場，
    核無民事訴訟法第三百八十六條所列各款情形，爰依上訴人
    之聲請，由其一造辯論而為判決，合先敘明。
三、上訴人起訴主張：被上訴人之再轉被繼承人王萬爵原係伊等
    之被繼承人王年鉞之佃農，王萬爵於四十三年二月三日死亡
    ，王萬爵之承租權應由被上訴人共同繼承。被上訴人共同承
    租伊等所共有坐落桃園縣中壢市○○段一地號，面積一點五
    五三八七四公頃土地（此部分已編為都市計劃住宅區，另案
    報請終止租約）及同市○○段三一七、三一七之一地號，面
    積共一點七一九八一五公頃（編為農業區）土地（下稱系爭
    土地），至七十九年間止，共積欠伊等租穀二萬二千七百四
    十七台斤。上揭兩筆土地租金年租穀八千一百台斤，依面積
    比例計算，系爭土地租金年租榖為四千二百五十五台斤，欠
    租一萬零九百五十台斤，累計欠租已逾二年之總額，伊等已
    於八十年間催告給付，惟被上訴人均置之不理。又依中鎮新
    字第二三號租賃契約內容，原中壢市○○段一二一地號（現
    已分割為同市○○段五一０、五一０之一、五一０之二、五
    一０之三地號）土地，同為承租範圍，被上訴人竟於八十年
    二月十七日將該土地上農舍轉租於他人使用及堆置建材，及
    任意將部分土地供訴外人黃長春種菜，且桃園縣政府農業局
    於八十一年四月三十日派員調查，發現毗鄰中壢市○○段一
    之六、一之七、一之八地號之系爭土地已廢耕，並任人傾倒
    垃圾等情。求為如上訴聲明之判決（原判決確認被上訴人王
    標評就前開三一七地號內如附圖所示E部分土地面積租賃關
    係不存在，王標評並應將該部分土地返還上訴人，及給付租
    穀二萬一千七百三十七台斤及加計法定遲延利息；而駁回上
    訴人其餘之訴。王標評對其敗訴部分，未聲明不服，已告確
    定）。
    被上訴人庚○○、壬○○、丙○○、丁○○、辛○○、酉○
    ○、Ａ○○○、甲○○、乙○○、丑○○、卯○○等十一人
    則以：伊等之被繼承人王萬爵向上訴人之被繼承人王年鉞承
    租坐落桃園縣中壢市○○段一０九之一地號土地，面積三台
    甲，王萬爵死亡後，由其繼承人王年銀、王連枝分得耕作，
    另一繼承人王年霄則分得其他土地耕作。至六十二年四月二
    十八日王年銀死亡後，由其子王興皋、王興璽、酉○○繼續
    耕作，其他繼承人則未繼承耕作權。王連枝於五十三年十一
    月二十九日死亡後，由其繼承人卯○○、王標評耕作。嗣王
    興皋、王興璽、酉○○、卯○○、及王標評等五人（下稱王
    興皋等五人）並因另案訴訟於七十四年間，在本院成立訴訟
    上和解，系爭土地自斯時起，確定由王興皋等五人繼承分租
    並各自耕作，王興皋又於八十一年五月二十日死亡，其繼承
    分耕土地，由王劉綢妹、庚○○、辛○○、壬○○、丙○○
    及丁○○等六人繼承耕作，上開分耕特定位置及面積，分別
    繳納租金，並經上訴人同意及分別收取租金，兩造已成立新
    的租賃關係。伊等無廢耕、轉租或不自任耕作情事。又七十
    五年以前之欠租，已罹時效而消滅等語，資為抗辯；被上訴
    人卯○○並於本院提起反訴請求確認其就上訴人所共有坐落
    桃園縣中壢市○○段三一七地號內如附圖所示D部分土地有
    租賃關係存在。
四、本訴部分：茲就兩造之爭點，分述如下：
  (一)上訴人雖主張：被上訴人之再轉被繼承人王萬爵原係伊等之
    被繼承人王年鉞之佃農，王萬爵於四十三年二月三日死亡，
    王萬爵之承租權應由被上訴人共同繼承。被上訴人共同承租
    伊等所有系爭土地，至七十九年間止，共積欠伊等租穀二萬
    二千七百四十七台斤。上揭兩筆土地租金年租穀八千一百台
    斤，依面積比例計算，系爭土地租金年租榖為四千二百五十
    五台斤，欠租一萬零九百五十台斤，累計欠租已逾二年之總
    額，伊等於八十年間催告給付，惟被上訴人均置之不理。又
    依中鎮新字第二三號租賃契約內容，原中壢市○○段一二一
    地號（現已分割為同市○○段五一０、五一０之一、五一０
    之二、五一０之三地號）土地同為承租範圍，被上訴人竟於
    八十年二月十七日將該土地上農舍轉租於他人使用及堆置建
    材，及任意將部分土地供訴外人黃長春種菜，且桃園縣政府
    農業局於八十一年四月三十日派員調查，發現毗鄰中壢市○
    ○段一之六、一之七、一之八地號之系爭土地已廢耕，並任
    人傾倒垃圾云云，惟為被上訴人所否認，並以前開情詞置辯
    。經查：
  (1)按依定有期限之契約租用耕地者，於契約屆滿時，除出租人
    收回自耕外，如承租人繼續耕作，視為不定期限繼續契約，
    土地法第一百零九條定有明文。又耕地租賃於租期屆滿後，
    承租人仍為耕地之耕作收益，出租人不即表示反對之意思，
    依耕地三七五減租條例第一條適用民法第四百五十一條之規
    定，視為以不定期限繼續契約（最高法院七十七年度第十四
    次民事庭會議決議(三)參照）。本件被上訴人之再轉被繼承人
    王萬爵與上訴人之被繼承人王年鉞就系爭土地所訂租約之租
    賃期間係自三十七年十二月二十日起至四十年十二月十九日
    止，有台灣省桃園縣中鎮新字第二三號私有耕地租約可稽（
    見原審訴字(一)卷一００頁），嗣於租賃期間屆滿後，仍由王
    萬爵繼續耕作並繳納租穀，此為兩造所不爭執。依上開說明
    ，王年鉞與王萬爵間之原訂耕地租約，於租約期限屆滿後，
    自已轉換為不定期租賃契約。
  (2)王萬爵於四十三年二月三日死亡後（見原審訴字(二)卷一三九
    頁之
    嗣於四十八年二月十五日協議分家，訂定鬮分合約書，約定
    系爭土地分由王年銀及王連枝二人耕作（各為七分地、二甲
    三分地），並約定王年銀及王連枝應各負責依其分耕土地面
    積繳清租榖，王年宵則另分耕其他土地（見原審訴更(一)卷七
    五頁、本院上更(一)卷八十頁、上更(二)卷五四頁之鬮分合約書
    ）。王年銀耕種上開七分地，按比例每年繳租一千八百九十
    台斤達十四年，至六十二年四月二十八日其死亡為止（見原
    審訴字(二)卷一三九頁之
    分地，按比例每年繳租六千二百十台斤，達五年，至其於五
    十三年十一月二十九日死亡為止（見原審訴更(一)卷七二頁之
    繼承系統表），王年鉞均按彼等約定耕種面積之比例計租開
    立收據（見本院上更(二)卷五八頁至六九頁、一一０頁、本院
    上字一五一三號外置證物袋），其中於四十九年二月十二日
    出具之租榖單上更註明「佃人」王年銀先生，而非王萬爵之
    繼承人」（見本院上更(二)卷五八頁），為上訴人所不爭執。
    顯已承認王年銀及王連枝為系爭土地租約之新承租人。嗣王
    連枝於五十三年十一月二十九日死亡後，其分耕之上開土地
    則由其繼承人卯○○及王標評（原審已判決其敗訴確定）二
    人繼承分耕；王年銀於六十二年四月二十八日死亡後，其分
    耕之土地則由其繼承人王興皋、王興璽及酉○○三人繼承分
    耕。又王興皋等五人分耕後，亦分別按其分耕土地之面積及
    原約定每分地租榖二百七十台斤計算繳納租穀，該租穀並由
    出租人王年鉞租約之繼承人即上訴人如數受領，並出具租穀
    單據予王興皋等五人等情，業據王興皋等五人提出租穀單據
    可稽（見原審訴字(一)卷一０五至一二０頁之王興皋之租穀單
    、本院上字一五一三號卷一五三至一五六頁之卯○○之租穀
    單、同卷一六０至一六二頁之酉○○之租穀單、同卷一六六
    至一六八頁及外置證物袋內之王興璽之租穀單、本院上更(一)
    一卷一二五頁至一四０頁之王興皋之租穀單、本院上更(二)一
    卷七十頁至八三頁之酉○○及王興皋之租穀單、同卷八八頁
    至九四頁之酉○○之租穀單），為上訴人所不爭執。經核出
    租人王年鉞之繼承人即上訴人出具予王興皋等人之上開租穀
    單所載，其每人每年分二期所繳交租榖數量均固定，其中被
    上訴人提出王興皋之租穀單自六十四年間起至八十年間止，
    其七十七年以前每年所繳租榖均為六百三十台斤，而原租賃
    土地面積計有三甲，每年租榖八千一百台斤，為兩造所不爭
    執。準此，其每分地租榖相當於二百七十台斤（即八千一百
    台斤除以三十分地），依上述王年銀分耕七分地每年之租榖
    為一千八百九十台斤，王年銀死後其子王興皋、王興璽及酉
    ○○等三人分耕該七分地，每人之租榖為六百三十台斤，足
    證王興皋、王興璽及酉○○三人於六十四年間之前即已依其
    分耕土地之面積繳交租榖甚明。嗣於七十四年間王興皋等五
    人在本院成立訴訟上和解，約定彼等分耕之系爭農地由王興
    皋、王興璽及酉○○三人各分耕五分地、卯○○分耕七分地
    ，王標評則分耕八分地（見本院上更(二)一卷八四頁面至八七
    頁），惟至七十七年、七十八年間始完全依該和解約定分耕
    土地，王興皋七十八年三月十日之租榖單即從原來之六百三
    十台斤改為一千三百五十台斤，相當於五分地之租榖，上訴
    人巳○○並於出具予王興皋之租榖單上特別載明「五分地租
    谷」等情（見原審訴字(一)卷一一八頁）；另被上訴人卯○○
    、酉○○及甲○○、乙○○之被繼承人王興璽提出之前開七
    十七、七十八年租榖單所載之每年數量分別為一千八百九十
    台斤、一千三百五十台斤及一千三百五十台斤，亦均核與和
    解後其各自分耕之面積相吻合；況上訴人巳○○、未○○及
    午○○於六十五年一月二十六日所發出之中壢郵局第二一三
    八號存證催告信函（見本院更(二)卷二一二頁），亦僅係對積
    欠租榖之卯○○及王標評（誤載為王興評）分耕之部分催繳
    欠租，其催告函略以：「查台端承租故父王年鉞所有土地算
    至六十四年度為止，結欠一千九百八十五台斤，…」，並不
    及於其他分耕之被上訴人，為上訴人所不爭執。在在均顯示
    出租人王年鉞及上訴人早已知悉王興皋等五人分耕之事實，
    並同意依各分耕人分耕之面積及按上開每分地之租榖二百七
    十台斤計算受領前開各期租榖。由上開兩造就系爭耕地分租
    另行成立新的租約之意思表示既已合致，並已履行分耕收租
    之事實，足見出租人王年鉞已與王連枝及王年銀間各別成立
    不定期耕地租賃契約；就王連枝部分，於其死亡後更新為王
    年鉞與卯○○及王標評間成立新的不定期耕地租賃契約；就
    王年銀部分，於其死亡後更新為王年鉞與王興皋、王興璽及
    酉○○間各別成立新的不定期耕地租賃契約。王年鉞與王萬
    爵間原來之不定期耕地租賃契約，則已歸於消滅，要屬信而
    有徵。被上訴人執為抗辯，要屬有據。上訴人主張伊等係基
    於繼承王年鉞與王萬爵間之耕地不定期租賃契約，對王萬爵
    之再轉繼承人屬連帶債務，對其一人或數人收取部分或全部
    之租榖，並未與王年銀及王連枝，或與王興皋等五人各別成
    立新的租賃關係云云，則屬無據。
  (二)雖上訴人另主張：被上訴人積欠租穀總額達二年以上，且有
    不自任耕作及廢耕情事云云，惟非但為被上訴人所否認，且
    查被上訴人酉○○、卯○○、被上訴人甲○○與乙○○之被
    繼承人王興璽及被上訴人庚○○、辛○○、壬○○、丙○○
    與丁○○之被繼承人王興皋均按期繳納租穀，並未積欠上訴
    人租穀等情，有前開所提出之租榖單及上訴人嗣後拒絕受領
    改向法院辦理提存之提存書（見原審訴字卷六一頁至六二頁
    、訴更(二)卷三頁至十五頁、本院上更(一)一卷一四一頁至一六
    六頁、上更(一)二卷六八六頁至六八九頁、上更(二)一卷九五頁
    至一０九頁）可稽，且依上訴人制作之欠租榖明細表（見原
    審訴更字(二)卷九二頁、本院上更(一)二卷三八四頁）所示，自
    五十九年至七十九年所欠租榖，除其中六十九年欠繳租榖三
    千七百十台斤外，從未有超過二千一百六十台斤之情形，且
    自七十六年至七十九年每年均欠約二千一百六十台斤，核與
    王標評承租上開八分耕地之年租榖二千一百六十台斤之數量
    正相符合。足見承租人中除王標評（業經原審判決其敗訴確
    定）外，被上訴人並無上訴人所指有於五年內有欠租情事。
    此外，上訴人亦未能舉證證明被上訴人確有欠租之情。則上
    訴人主張被上訴人積欠租榖二萬二千七百四十七台斤，已達
    二年以上云云，亦屬無據。次就上訴人主張系爭土地有廢耕
    及轉租之情一節，經原審先後二次前往現場勘驗系爭耕地有
    無廢耕之情形，除毗鄰桃園縣中壢市○○段一之六、一之七
    、一之八地號土地，由王標評分耕之八分地有廢耕之情形外
    ，其他由被上訴人被上訴人庚○○、壬○○、丙○○、丁○
    ○、辛○○、酉○○、Ａ○○○、甲○○、乙○○、丑○○
    、卯○○等十一人（下稱庚○○等十一人）分耕部分均尚在
    自任耕作中，並無廢耕或轉租之情形（見原審訴字(一)卷一五
    五頁、訴字(二)卷一九七頁）。則上訴人據以主張被上訴人庚
    ○○等十一人有廢耕轉租之情形，亦屬無據。
  (三)上訴人之被繼承人王年鋮與被上訴人之再轉被繼承人王萬爵
    間之不定期租賃契約，已因更新為上訴人與王興皋等五人間
    各別之不定期租賃契約，而告消滅，且被上訴人亦無欠租、
    廢耕或轉租之情事，已如上述。而上訴人在本院仍明確表示
    其係請求確認被上訴人對系爭農地租賃關係不存在，並未包
    含請求確認其與被上訴人間更新成立之各別新的租約之租賃
    關係不存在（見本院卷五一頁之準備書狀）。惟按確認之訴
    ，如兩造間爭執之法律關係已成過去，自無即受確認判決之
    法律上利益（最高法院六十九年台上字第一四二四號判例參
    照）。從而，上訴人既仍請求確認已成過去之王年鉞與王萬
    爵間之不定期耕地租賃契約不存在，依上開說明，自無即受
    確認判決之法律上利益；另被上訴人庚○○、辛○○、壬○
    ○、丙○○、丁○○之被繼承人王興皋、王興璽、酉○○、
    卯○○等人並未積欠上訴人任何租穀，已如上述。則上訴人
    請求：(一)確認被上訴人庚○○等十一人就上訴人所共有坐落
    於桃園縣中壢市○○段三一七地號，面積一點六七一０二一
    公頃土地及同所三一七之一地號，面積零點０四八七九四公
    頃土地之租賃關係不存在。(二)被上訴人庚○○等十一人應將
    前項所示土地返還上訴人。(三)被上訴人庚○○等十一人應連
    帶給付上訴人中等蓬萊租穀二萬二千七百四十七台斤，及自
    八十年十一月一日起至清償日止加計法定遲延利息。(四)被上
    訴人庚○○等十一人應自八十年十一月一日起至返還第二項
    所示土地止，按年連帶給付上訴人中等蓬萊租穀四千二百五
    十五台斤，自屬不應准許。又上訴人既與王興皋、卯○○、
    王標評、王興璽及酉○○更新成立新的租賃關係，則雙方之
    權利義務關係應分別認定之，自無連帶債務關係之可言，是
    王標評就第一審所為其敗訴判決部分未提起第二審上訴，本
    院自不得再加以審判，附此說明。
  (四)被上訴人之再轉被繼承人王萬爵死亡後，系爭土地全部分歸
    王年銀與王連枝二人耕作。王年霄就系爭土地並未繼承耕作
    ，已如上述。王年霄於四十八年六月三日死亡，王年霄之繼
    承人地○○○、戌○○、亥○○、辰○○、申○○、王月妹
    、寅○○、宇○○○及子○○就系爭土地並無租賃關係存在
    ；而王萬爵之女巫王赤妹因已嫁人，並未曾耕作系爭土地；
    另王連枝死亡後，其繼承人劉王鳳嬌（七十年五月二十九日
    死亡，玄○○○為其繼承人）、Ｆ○○○、Ｄ○○○、宙○
    ○○、Ｃ○○○及Ｂ○○○等人，均已拋棄繼承；又王年銀
    死亡後，其女Ｅ○○○及黃○○○出嫁，並未耕作系爭土地
    ；另王興皋死亡後，其配偶王劉綢妹之職業係家管，其女戊
    ○○、癸○○及天○○並無分耕系爭土地等情，為兩造所不
    爭執，且上訴人主張與上開被上訴人地○○○、戌○○、亥
    ○○、辰○○、申○○、寅○○、宇○○○、子○○；玄○
    ○○（劉王鳳嬌繼承人）、Ｆ○○○、Ｄ○○○、宙○○○
    、Ｃ○○○、Ｂ○○○、Ｅ○○○、黃○○○、戊○○、癸
    ○○及天○○等十九人（下稱地○○○等十九人）間就系爭
    土地租賃關係約不存在，亦始終為前開被上訴人所不否認，
    足見上訴人就此部分之訴並無即受確認判決之法律上之利益
    ，則上訴人據以請求：(一)確認被上訴人地○○○等十九人）
    就上訴人所共有坐落於桃園縣中壢市○○段三一七地號，面
    積一點六七一０二一公頃土地及同所三一七之一地號，面積
    零點０四八七九四公頃土地之租賃關係不存在。(二)被上訴人
    應將前項所示土地返還上訴人。(三)被上訴人地○○○等十九
    人應連帶給付上訴人中等蓬萊租穀二萬二千七百四十七台斤
    ，及自八十年十一月一日起至清償日止加計法定遲延利息。
    (四)被上訴人地○○○等十九人應自八十年十一月一日起至返
    還第二項所示土地止，按年連帶給付上訴人中等蓬萊租穀四
    千二百五十五台斤，亦不應准許。從而，原審為上訴人敗訴
    之判決，核無違誤。上訴論旨指摘原判決此部分不當，求予
    廢棄改判，為無理由。
五、反訴部分：被上訴人卯○○並於本院提起反訴，請求確認其
    就上訴人即反訴被告所有坐落桃園縣中壢市○○段三一七地
    號內如附圖D部分，面積零點三八六一七九公頃（見原審(一)
    卷二００頁），有租賃關係存在部分，經被上訴人卯○○既
    就上開D部分之土地，與上訴人間成立新的不定期租賃契約
    ，已如上述。則其據以請求確認其與上訴人即反訴被告間就
    前開D部分土地有租賃關係存在，即屬有據，應予准許。
六、至兩造其餘之攻擊或防禦方法及未經援用證據，經本院斟酌
    後，認為均不足以影響本判決之結果，自無逐一詳予論駁之
    必要，併此敘明。
據上論結，本件上訴人之上訴為無理由，被上訴人卯○○之反訴
為有理由，依民事訴訟法第四百四十九條第一項、第八十五條第
二項、第四百六十三條、第三百八十五條第一項前段，判決如主
文。
中　　華　　民　　國　　94　　年　　4 　　月　　6 　　日
　　　　　　　　　民事第六庭  審判長法　官  林鄉誠
                                    法  官  梁玉芬
　　　　　　　　　　　　　　　　    法  官  楊豐卿
正本係照原本作成。
如不服本判決，應於收受送達後２０日內向本院提出上訴書狀，
其未表明上訴理由者，應於提出上訴後２０日內向本院補提理由
書狀（均須按他造當事人之人數附繕本）上訴時應提出委任律師
或具有律師資格之人之委任狀；委任有律師資格者，另應附具律
師資格證書及釋明委任人與受任人有民事訴訟法第４６６條之一
第一項但書或第二項（詳附註）所定關係之釋明文書影本。
中　　華　　民　　國　　94　　年　　4 　　月　　6 　　日
　　　　　　　　　　　　　　　　　　書記官  殷丹妮
附註：
民事訴訟法第四百六十六條之一（第一項、第二項）：
對於第二審判決上訴，上訴人應委任律師為訴訟代理人。但上訴
人或其他法定代理人具有律師資格者，不在此限。
上訴人之配偶、三親等內之血親、二親等內之姻親，或上訴人為
法人、中央或地方機關時，其所屬專任人員具有律師資格並經法
院認為適當者，亦得為第三審訴訟代理人。
